【裁判字號】    99,抗,145
【裁判日期】    990201
【裁判案由】    給付承攬報酬等
【裁判全文】
臺灣高等法院民事裁定                   99年度抗字第145號
抗  告  人  嘉成營造工程股份有限公司
法定代理人  甲○○
相  對  人  台灣電力股份有限公司核能
            火力發電工程處龍門施工處
法定代理人  乙○○
上列當事人間給付承攬報酬等事件，抗告人對於中華民國99年1
月11日臺灣臺北地方法院99年度審補字第35號裁定關於核定訴訟
標的金額部分，提起抗告，本院裁定如下：
    主      文
抗告駁回。
抗告費用由抗告人負擔。
    理      由
一本件抗告人於原審起訴，聲明請求相對人應給付抗告人新台幣
  （以下同）35,039,366元及其利息，主張原因事實略以：兩造
  間簽訂之「龍門（核四）計畫共同煙囟工程採購承攬契約（下
  稱系爭採購承攬契約），其中「ASME  Sec.III管路工程」（下
  稱系爭工程）部分，原經相對人同意由伊委由持有N或NA 授權
  證書之分包商開立工程股份有限公司安裝，嗣相對人變更設計
  ，指示伊無須委由持有N或NA 授權證書之分包商施作，伊即規
  劃、撰寫品保方案，與分包商商討作業細節，並陸續提交品管
  手冊等文件予相對人，相對人其後再指示將系爭工程納入訴外
  人中鼎公司之契約中執行，伊暫停文件送審，詎相對人無視其
  已指示變更設計之事實，改而要求伊應委由持有N或NA 授權證
  書之分包商施作，並於97年6月12 日以伊未安排有該資格之分
  包商進場施作，已無法繼續履約之理由，片面終止系爭採購承
  攬契約中關於系爭工程之契約部分，為此依系爭採購承攬契約
  及民法第505 條規定，請求相對人就伊所完成上述文件作業，
  給付報酬7,637,501 元及其利息；又相對人片面終止系爭採購
  承攬契約關於系爭工程契約部分之行為，乃故意以違背善良風
  俗之方法，使伊無法繼續履約，獲得承攬報酬而受損害，爰依
  民法第184條第1項後段，請求賠償下述損害：(一)伊投標時，就
  系爭工程所定標金為26,102,055元，伊得標後，相對人將系爭
  工程之契約價格調高為31,193,059元，同時調降其他工程之契
  約價格，則相對人終止系爭工程部分契約，而扣減系爭工程部
  分之契約價格，事實上係溢扣其他工程之承攬報酬，致伊損失
  報酬價差7,954,185元；(二)伊就系爭工程喪失預期稅什費4,257
  ,460元、利潤15,190,220元等語。原法院核定本件訴訟標的金
  額為35,039,366元，抗告人不服，提起抗告，主張：伊係於依
  系爭採購承攬契約及民法第505 條規定，請求相對人給付報酬
  7,637,501元及其利息之訴訟，附帶依民法第184條第1 項後段
  規定，請求相對人賠償27,401,865元（7,954,185+4,257,460+
  15,190,220）及其利息，依民事訴訟法第77條之2第2 項規定，
  不應併算附帶請求部分之訴訟標的金額，為此請求廢棄原裁定
  關於核定訴訟標的金額部分，並核定本件訴訟標的金額為7,63
  7,501元云云。
二按以一訴主張數項標的者，其價額合併計算之，但以一訴附帶
  請求其孳息、損害賠償、違約金或費用者，不併算其價額，民
  事訴訟法第77條之2第1項本文、第2 項分別定有明文。所謂「
  以一訴主張數項標的者，其價額合併計算」，係指原告對被告
  為數項之請求，而該數項請求均有各別經濟目的，應合併計算
  其價額而言。所謂「以一訴附帶請求其孳息、損害賠償、違約
  金或費用者」，係指原告就一訴訟標的，對被告附帶請求因此
  所生之孳息、損害賠償、違約金或費用者而言。查：
(一)抗告人依系爭採購承攬契約及民法第505 條規定，請求相對人
  給付報酬7,637,501元及其利息，併依民法第184條第1 項後段
  規定，請求相對人給付27,401,865元及其利息，各該「利息」
  請求，係抗告人於本金請求之訴訟標的，附帶所為之請求，依
  民事訴訟法第77條之2第2項規定，不併算利息金額。
(二)抗告人本於系爭採購承攬契約及民法第505 條規定，請求相對
  人給付之7,637,501 元，係屬於抗告人於契約終止前已完成工
  作之報酬。抗告人依民法第184條第1項後段規定，請求相對人
  給付之27,401,865元，則係屬於抗告人因契約終止所生價差損
  害及所失預期利益。兩造於該二訴訟標的所爭執之法律關係不
  同（前者為相對人就抗告人於契約存續期間內所完成之系爭工
  程之工作，是否負有承攬報酬給付義務；後者為相對人就抗告
  人因契約終止所生損害及所失利益，是否負有侵權行為損害賠
  償責任），且抗告人就該二項請求各有不同之經濟目的，難認
  後者為前者之附帶請求，依民事訴訟法第77條之2第1項本文規
  定，各該請求之標的金額應合併計算，即為35,039,366元。
三綜上，原法院核定本件訴訟標的金額為35,039,366元，並無違
  誤，抗告人求予廢棄，另核定本件訴訟標的金額為 7,637,501
  元云云，為無理由，不應准許。
四據上論結，本件抗告為無理由，爰裁定如主文。
中    華    民    國    99    年    2     月    1     日
                    民事第四庭
                        審判長法  官  張劍男
                              法  官  彭昭芬
                              法  官  翁昭蓉
正本係照原本作成。
本裁定除以適用法規顯有錯誤為理由外，不得再抗告。如提起再
抗告，應於收受後10日內委任律師為代理人向本院提出再抗告狀
。並繳納再抗告費新台幣１千元。
中    華    民    國    99    年    2     月    3     日
                              書記官  張淑芬

司法院資訊處製作；財團法人民間司法改革基金會備份。
